

+968180952



davila.maturana@gmail.com



https://diegoavila.jimdosite.com/



Santiago, Chile

EXPERIENCIA

2020 - 2021

2016 - 2020	Diseñador Industrial Trescuartas Diseño	
	Diseñador a cargo del área de producción y diseño.	
	Encargado de: planos, validación, explicación a maestros, proceso de optimización e instalación del espacio.	

Diseñador Freelancer

2014 - 2016 **Diseñador Industrial**

Expostand Chile

Diseñador a cargo de los proyectos de la empresa. Manejo y contactos con clientes.

Encargado Empaque San Miguel 2011 - 2015

Homecenter Sodimac

EDUCACIÓN

2020 - 2021 Diseño UX/UI **Desafío Latam**

Actualmente me encuentro cursando este diplomado

2010-2014 **Diseñador Industrial**

Universidad Tecnológica Metropolitana UTEM

2006 - 2009 Educación media completa

Liceo Salesiano Manuel Arriarán Barros Don Bosco

CURSOS

Diseña con Tipografía

Crehana (5hrs)

Introducción al Marketing Digital

Google Garage Digital (40hrs)

Marketing Digital

Ministerio de Desarrollo Social y Familia (10hrs)

SOBRE MI

Diseñador Industrial titulado de la Universidad Tecnológica Metropolitana, tengo 5 años de experiencia como profesional del diseño. He trabajado en áreas de stands publicitarios, muebles de retail, espacios comerciales para grandes tiendas, mueblería línea plana, cubicación de materiales, materialidades y, software de diseño 3D y 2D.

A través de cursos y capacitaciones he adquirido conocimientos de marketing digital, modelos de negocios. Tipografías; historia y tipografías en plataformas digitales.

También conocimientos de diseño y experiencia de usuario.

He trabajado con marcas como: SAAM, BODCAT, SIERRA GORDA, PETROMIN, GEWISS, UNDER ARMOUR, SAMSONITE, PATAGONIA,

SOFTWARE DE DISEÑO

Desarrollo web (html, css y bootstrap)	_
Skechtup	
Ilustrator	
Figma	_
Rhinoceros	
Photoshop	

Autocad